# 求助陈版主：关于未确认递延所得税资产的问题

提问人：lcx2456 时间：2020-03-20 08:05:27
1.像长期资产中的固定资产，无形资产，商誉，长投的减值，是不能随意转回的，但是在出售的前提下，也算是暂时性差异，那需要确认递延所得税资产吗？如果不确认，需要列式在未确认递延所得税资产里吗？
2.合并的时候，会抵消内部的长投，往来坏账，存货跌价，同时如果这些在单体未确认过递延所得税资产，会影响所得税费用调整表中的“本期未确认递延所得税资产的可抵扣暂时性差异或可抵扣亏损的影响”，那么对于我们各家汇总上来的未确认递延所得税资产的列式，是不是也需要把这些内部的暂时性差异抵消掉，但是这个暂时性差异其实还是存在在各单体中，影响以后交税的。
谢谢陈版主

回答人：chenyiwei
1 、商誉减值不确认递延所得税资产。其他可辨认资产的减值准备是否确认递延所得税资产的问题，请参考《瑞华研究 2010 ～ 2019 汇编》之“问题2-3-1（就计提资产减值准备所导致的暂时性差异确认递延所得税资产时应考虑的因素）”。
2 、合并报表层面需要将这些内部往来、投资相关的递延所得税资产予以抵销，同时确认与内部交易未实现损益相关的递延所得税资产。